# 孙公司变为子公司的合并处理

提问人：rabbitqiuwqx-1 时间：2019-02-12 22:37:47
陈版，您好，请教您一个问题。A（母公司）持有 B（子公司）100% 股权，B 持有C（孙公司）80%股权.2018 年 11 月 30 日，B 将持有C的全部股权转让给 A。假如 B 不需编制合并财务报表，请问：按准则来说，C 公司 1-11 月的利润应并入 B 公司，A 公司只合并 12 月利润，但 B 公司在 2018 年末是单体报表，这种情况应该怎么合并 C 公司啊？而且 B 公司 2018 年期初是合并报表，年末是单体报表，这种情况是视同C 公司期初就作为子公司处理么？

回答人：chenyiwei
由于是母公司收购子公司持有的孙公司股权，因此母公司编制合并报表时可以直接合并孙公司和子公司报表，即采用一次性合并的方式，不再进行分层次的合并，相应地不存在你说的问题。注意与合并报表年初数的衔接即可。